最高法院刑事判決                              八十七年度台上字第三六八七號
    上  訴  人  甲○○
右上訴人因違反槍彈藥刀械管制條例案件，不服台灣高等法院中華民國八十七年七
月十日第二審判決（八十七年度上訴字第二七六二號，起訴案號：台灣板橋地方法院
檢察署八十五年度偵字第二一四四五號），提起上訴，本院判決如左：
    主  文
上訴駁回。
    理  由
按刑事訴訟法第三百七十七條規定，上訴於第三審法院，非以判決違背法令為理由，
不得為之。是提起第三審上訴，應以原判決違背法令為理由，係屬法定要件。如果上
訴理由狀並未依據卷內訴訟資料，具體指摘原判決不適用何種法則或如何適用不當，
或所指摘原判決違法情事，顯與法律規定得為第三審上訴理由之違法情形，不相適合
時，均應認其上訴為違背法律上之程式，予以駁回。本件上訴人甲○○上訴意旨略稱
：上訴人前因犯修正前槍彈藥刀械管制條例第十條第三項無故持有改造手槍之罪，
經台灣台北地方法院（下稱台北地院）檢察署檢察官於民國八十六年五月二十九日以
八十六年度偵字第一○○一六號提起公訴，台北地院於八十七年二月二十八日以八十
六年度訴字第一五五二號判處有期徒刑捌月，於刑之執行完畢或赦免後令入勞動場所
強制工作年確定，本件上訴人於八十五年十月初，在台北縣三重市○○路○段三巷
三號四樓租屋處，未經許可製造可發射子彈具有殺傷力之改造玩具手槍一枝，涉犯修
正前槍彈藥刀械管制條例第十條第一項之罪，與八十六年度訴字第一五五二號判處
罪刑之事實，係屬同一案件，第一審法院依刑事訴訟法第三百零三條第七款諭知公訴
不受理之判決，洵屬正確，台灣板橋地方法院檢察署檢察官不服提起上訴後，原判決
竟撤銷第一審判決發回台灣板橋地方法院，殊難折服云云。惟查：台北地院就上訴人
無故持有可發射子彈具殺傷力之手槍部分，係諭知公訴不受理之判決，有該刑事判決
可稽（見一審卷第一一九頁至第一二一頁），上訴人指為已判決有期徒刑捌月確定，
顯與上引卷內資料不符，自非依卷內資料而為主張，難認係適法之第三審上訴理由。
又原判決認定「兩造間犯罪構成要件不相同，似無連續犯關係，故原審認二者成立連
續犯，尚有詳加審酌之必要。」（見原判決理由三內），係事實審法院之職權行使，
上訴意旨對原判決依該認定撤銷第一審判決發回台北地院，究有如何不適用法則或如
何適用不當，均未具體指摘，核與法律規定得為第三審上訴理由之違法情形，不相適
合。其上訴違背法律上之程式，應予駁回。
據上論結，應依刑事訴訟法第三百九十五條前段，判決如主文。
中      華      民      國    八十七    年      十      月     三十     日
                              最高法院刑事第二庭
                                  審判長法官  施  文  仁
                                        法官  陳  炳  煌
                                        法官  張  淳  淙
                                        法官  洪  文  章
                                        法官  林  錦  芳
      右正本證明與原本無異
                                              書  記  官
中      華      民      國    八十七    年     十一     月      四      日
